臺灣新竹地方法院民事簡易判決　　　　 99年度竹簡字第517號
原　　　告　張靖侖即張憶倢
法定代理人　張子鈞
　　　　　　張采慈
被　　　告　張瑞乾
　　　　　　張欽
　　　　　　張祿
　　　　　　張金海
　　　　　　張金煜
　　　　　　張昌
　　　　　　張武雄
　　　　　　張勇雄
　　　　　　張金清
　　　　　　張金豐
　　　　　　張國楠
　　　　　　張國祥
　　　　　　張國紋
　　　　　　張瑞深
　　　　　　張瑞洪
　　　　　　張建國
　　　　　　黃春蓉
上列當事人間請求分割共有物等事件，本院於民國100年4月8日
辯論終結，判決如下：
    主  文
被告張瑞乾應將坐落新竹縣關西鎮○○○段一一九七地號土地如
複丈成果圖一所示C部分、面積四十二點三八平方公尺之地上物
拆除，並將占用土地返還原告及全體共有人。
被告張瑞乾應自民國九十九年一月一日起至拆除前項地上物並返
還土地予原告及全體共有人之日止，按月給付原告新臺幣貳元。
被告張建國應將坐落新竹縣關西鎮○○○段一一九七地號土地如
複丈成果圖一所示B部分、面積一百三十五點四二平方公尺之地
上物拆除，並將占用土地返還原告及全體共有人。
被告張建國應自民國九十九年一月一日起至拆除前項地上物並返
還土地予原告及全體共有人之日止，按月給付原告新臺幣陸元。
兩造（除被告張瑞乾外）共有新竹縣關西鎮○○○段一一九七地
號、地目旱、面積三千四百七十七點六五平方公尺土地，依複丈
成果圖二及附表一之方式為分割。
兩造（除被告張瑞乾外）應相互補償之金額如附表二所示。
原告其餘之訴駁回。
訴訟費用由兩造按如附表三所示之比例負擔。
本判決第一項至第四項得假執行。
    事實及理由
壹、程序事項
(一)按原告於判決確定前，得撤回訴之全部或一部，以言詞所為
    訴之撤回，應記載於筆錄，如他造不在場，應將筆錄送達，
    訴之撤回，被告未於期日到場或係以書狀撤回者，自前項筆
    錄或撤回書狀送達之日起，十日內未提出異議者，視為同意
    撤回，民事訴訟法第262條第1、3、4項定有明文。本件原告
    原起訴請求邱淑敏拆屋還地，嗣於民國99年8月6日調解程序
    中表示撤回對邱淑敏之訴訟，業經本院將當日筆錄送達邱淑
    敏，自已生訴訟撤回效力。
(二)次按，訴狀送達後，原告不得將原訴變更或追加他訴，但有
    下列各款情形之一者，不在此限：請求之基礎事實同一者、
    該訴訟標的對於數人必須合一確定時，追加其原非當事人之
    人為當事人者，民事訴訟法第255條第1項第2、5款亦有明定
    。原告請求分割新竹縣關西鎮○○○段1197地號土地（重測
    前為茅子埔段171地號，下稱系爭土地），全數共有人應一
    同成為本件當事人，始為合法，惟原告起訴漏列部分共有人
    為被告，嗣以99年8月20日、99年8月31日民事追加被告狀追
    加張建國、黃春蓉為被告，其請求之基礎事實同一且係因訴
    訟標的對於數人必須合一確定，追加原非當事人之人為當事
    人，與上開規定相符，自應准許。
(三)又不變更訴訟標的，而補充或更正事實上或法律上之陳述者
    ，非為訴之變更或追加，民事訴訟法第256條亦有規定。本
    件原告起訴時就拆屋還地部分，僅表明「面積以地政事務所
    實際測量為準」，嗣經本院囑託竹北地政事務所測量後，原
    告於99年11月8日當庭補正聲明為如主文第1、3項所示，核
    屬補充事實上及法律上之陳述，並非訴之變更，亦無不合。
(四)被告張欽、張金煜、張昌、張武雄、張勇雄、張金清、
    張金豐、張國楠、張國祥、張國紋、張瑞深、黃春蓉經合法
    通知，均未於言詞辯論期日到場，核無民事訴訟法第386條
    各款所列情形，爰依原告聲請，由其一造辯論而為判決。
貳、實體事項
一、原告主張：
(一)被告張瑞乾於95年12月16日過失燙傷原告，於本院97年度訴
    字第382號達成和解，應給付原告新臺幣（下同）100萬元，
    原告聲請以97年度執字第24524號強制執行，承受被告張瑞
    乾所有系爭土地之應有部分87/864及坐落其上如複丈成果圖
    所示A部分面積121.55平方公尺之地上物，於98年10月19日
    領得權利移轉證書。詎被告張瑞乾、張建國無法律上原因，
    未經原告及法定代理人同意，竟於98年12月以前，在系爭土
    地上興建鐵皮屋並納入自己支配範圍而受有利益，有鐵皮屋
    興建前後之照片可佐，致原告無法利用該土地，被告張瑞乾
    、張建國是無權占用系爭土地，依民法第767條規定，請求
    將該二人所有地上物拆除並將土地返還原告及全體共有人。
    又被告張瑞乾、張建國因此受有相當於租金之利益，依據關
    西鎮土地出租價格，原告請求該二人自99年1月1日起至拆除
    地上物返還占用土地之日止，每月各給付原告1萬元。該二
    人同時對原告構成侵權行為，請求法院就不當得利返還請求
    權及侵權行為損害賠償請求權擇一為判決。
(二)對於被告張瑞乾稱其經過張瑞洪、張瑞深、張瑞乾三兄弟同
    意才搭蓋鐵皮屋云云，原告否認系爭土地有分管契約，也沒
    有圖。只有B道路左側土地部分，原告之先輩有分管協議。
(三)原告承受系爭土地應有部分，因被告無法證明有無分管協議
    ，原告才要求分割清楚。系爭土地目前為兩造所共有（除被
    告張瑞乾外），對於分割方式協議不成，請求將系爭土地原
    物分割如100年3月29日陳報狀所附分割圖、分割表所示，並
    以金錢找補，找補標準不同意以每坪1萬元計算，而應以原
    告取得系爭土地之金額即每平方公尺548元，每坪約1800元
    計算。原告所提分割方案B部分，是被告張瑞乾、張瑞深、
    張瑞洪三兄弟以自己分管的部分開闢出來的道路，該三兄弟
    之父親剛過世，三人沒有再分管，該三兄弟之前受分配的土
    地即B道路右側部分之土地，B道路左側則如被告張欽99年
    11月8日提出之分管圖所示使用情形。
(四)並聲明：
  1.被告張瑞乾應將系爭土地如複丈成果圖一所示C部分、面積
    42.38平方公尺之地上物拆除，並將占用土地返還原告及全
    體共有人。
  2.被告張建國應將系爭土地如複丈成果圖一所示B部分、面積
    135.42平方公尺之地上物拆除，並將占用土地返還原告及全
    體共有人。
  3.被告張瑞乾、張建國應自99年1月1日起至拆除前項地上物並
    返還土地予原告及全體共有人之日止，按月各給付原告1萬
    元。
  4.兩造（除被告張瑞乾外）共有系爭土地准予原物分割。
二、被告則以：
(一)張瑞乾抗辯：
  1.我經過我們三兄弟（即張瑞洪、張瑞深與我）同意才蓋的。
    我們是延續父母的使用範圍，當初並沒有圖，只有口頭約定
    。我沒有占用原告的土地與房子，不需要給付金錢，若認定
    有占用，原告請求每月1萬元不合理。
  2.對於原告提出分割方案，B道路部分不同意，原告不能使用
    ，那是私人土地，原告的房屋很多人要買就是因為沒有出路
    才放棄，現在原告買到之後卻要來爭我們的土地當道路太霸
    氣。
(二)張建國抗辯：
  1.我父親蓋房子之後，原告才取得土地。我父親蓋房子時有無
    經過全部共有人同意，我不清楚。
  2.就原告提出分割方案，不同意道路部分，但分給我C部分沒
    有意見。找補標準沒有意見，由法院決定即可。
(三)張欽抗辯：共有土地分割案件，依規定應先行協議，原告
    未徵求共有人協議，協議不成立亦應向地政機關調處或向關
    西鎮調解委員會申請調解。系爭土地係被告張欽、張金海
    、張金煜、張國楠、張國祥、張國紋、張瑞深、張瑞洪等依
    法繼承祖先分管共有之自耕土地，並非其餘被告張昌、張
    祿、張武雄、張勇雄、張金清、張金豐繼承祖先之土地，
    張昌等被告之先父或祖先（張壽通、張壽達、張壽建）承
    繼之祖產茅子埔段原地號143等數筆土地依三七五減租條例
    及耕者有其田條例，經政府徵收放領給予承租人，其租谷及
    徵收地價均由張昌等被告之先輩領取，張欽等被告分文
    未取，且原有1/2所有權經政府逕行塗銷。反之，張欽等
    被告分管系爭土地，未依比例原則塗銷張昌等被告之所有
    權，實為政府重大缺失，依竹北地政事務所57北地所二字第
    476號通知，自耕保留地應辦理所有權移轉變更登記，系爭
    土地原所有權人張壽通、張壽達、張壽建之持分應予塗銷，
    變更為張河1/3、張金球1/3、張欽1/3。如張昌等被
    告同意其應有部分辦理塗銷登記，被告張欽願依現耕之共
    有人持分比例分割。如張昌等被告不同意塗銷，則依現狀
    仍維持共有，保障張欽等被告之權益為宜。另系爭土地屬
    於一般同業區農牧用地，如依原告請求將各人持分為分割登
    記，均未達法定之面積，不得為分割。
(四)張金海表示：法院已經讓原告拍賣取得房屋，就讓原告單獨
    取得房屋的基地，同意原告所提分割方案。願意金錢找補，
    但金額應以原告拍賣承受系爭土地之價格為準，原告是以第
    三拍買到，若系爭土地價值確實每坪1萬元，為何其他被告
    不來購買，導致流標2次，由原告自行承受？
(五)張金煜表示：法院已經讓原告拍賣取得房屋，就讓原告單獨
    取得房屋的基地，同意原告所提分割方案。
(六)張瑞深表示：我不同意將B道路分給原告過，但分給我C部分
    沒有意見。對於找補金額沒有意見。
(七)張瑞洪表示：不應該有道路，但分割給我C部分沒有意見。
(八)張祿表示：目前沒有使用系爭土地，同意金錢補償，按照
    市價應該每坪1萬元。
(九)被告張昌、張武雄、張勇雄、張金清、張金豐、張國楠、
    張國祥、張國紋、黃春蓉等人經合法通知，未於言詞辯論期
    日到庭說明，亦未具狀表示意見。
三、本院得心證之理由：
(一)拆屋還地與不當得利部分
  1.原告為系爭土地共有人之一，應有部分87/864，有土地所有
    權狀、土地登記謄本為憑；而坐落系爭土地如複丈成果圖一
    所示B、C之地上物分別為被告張建國、張瑞乾所有，於98年
    12月前業已搭建完畢等情，為兩造所不爭執，且經本院於99
    年9月7日會同竹北地政事務所履勘現場無誤，有勘驗筆錄在
    卷可佐（見卷第91頁），自堪信為真實。
  2.按當事人主張有利於己之事實者，就其事實有舉證之責任，
    民事訴訟法第277條前段定有明文。又原告以無權占有為原
    因，提起返還所有物之訴，被告爭執兩造間存有契約關係，
    非無權占有為抗辯者，被告即應就其占有權源之存在負舉證
    責任，最高法院98年台上字第863號判決要旨可供參照。原
    告主張被告張瑞乾、張建國無權占用其所有系爭土地，業經
    提出土地所有權狀、土地登記謄本為證，並經本院履勘現場
    無誤，被告張瑞乾則辯稱其在系爭土地搭建地上物係經過張
    瑞深、張瑞洪與其三人同意，當初是延續父母之使用範圍，
    被告張建國則辯稱其父親蓋房子之後，原告才取得土地等語
    ，然原告否認系爭土地有分管契約，被告張瑞乾、張建國自
    應就系爭土地有何分管契約、其等占用系爭土地有何正當權
    源等節負舉證證明之責。原告雖自承系爭土地如複丈成果圖
    二B部分道路左側，即D部分土地有存在分管協議，由張金海
    、張國楠三兄弟、張金煜、張欽分配使用，然觀諸原告提
    出之分管略圖與祖產分管協議書（見卷第145-146頁），僅
    係張金標、張金海、張金煜三人就系爭土地之部分所為協議
    ，並非全體共有人就系爭土地全部範圍之分管共識，實難作
    為被告張瑞乾、張建國占用系爭土地如複丈成果圖一B、C部
    分之正當權源，且被告張建國亦陳稱並不清楚其父親於蓋房
    子時有無經過全體共有人同意，此外，復無其他積極事證證
    明複丈成果圖一B、C部分係屬被告張瑞乾、張建國或渠等之
    前手分管使用之範圍，則被告張瑞乾、張建國辯稱非無權占
    有云云，礙難採信。原告依民法第767條、第821條規定，請
    求被告張瑞乾、張建國將複丈成果圖一如B、C部分所示之地
    上物拆除並將占用土地返還原告及全體共有人，應屬有據。
  3.按無權占有他人土地，可能獲得相當於租金之利益為社會通
    常之觀念，是請求人請求無權占有人返還占有土地所得之利
    益，原則上應以相當於該土地之租金額為限，有最高法院61
    年台上字第1695號判例、94年台上字第1094號判決可參。本
    件被告張瑞乾、張建國所有如複丈成果圖一B、C部分所示之
    地上物無權占用系爭土地，依社會通常之觀念，可認被告張
    瑞乾、張建國受有相當於租金之不當利益，經斟酌被告張瑞
    乾、張建國係將該等地上物作為養豬、存放飼料使用，而非
    作為住宅之用途，及系爭土地為一般農業區之農牧用地，位
    於台118縣道旁，距離關西交流道約1公里遠，需經由小巷往
    內走約200公尺才能到達，附近雖有新竹客運通過，但並無
    學校等生活便利程度（見卷第91、136頁），本院認被告張
    瑞乾、張建國受有相當於租金之不當利益以系爭土地申報地
    價（每平方公尺128元）年息4％為適當，又原告之應有部分
    僅87/864，是原告請求被告張瑞乾自99年1月1日起至拆屋還
    地之日止，按月給付2元（計算方式：128*42.38*0.04*1/12
    *87/864=1.82，小數點以下四捨五入），請求被告張建國自
    99年1月1日起至拆屋還地之日止，按月給付6元（計算方式
    ：128*135.42*0.04*1/12*87/864=5.81，小數點以下四捨五
    入），為有理由，應予准許。原告對於被告張瑞乾、張建國
    使用複丈成果圖一B、C部分土地是否各受有每月1萬元之利
    益，並未舉證以實其說，是原告請求逾此部分，為無理由，
    應予駁回。
(二)分割共有物部分
  1.按每宗耕地分割後每人所有面積未達0.25公頃者，不得分割
    ，但有下列情形之一者，不在此限：三、本條例89年1月4日
    修正施行後所繼承之耕地，得分割為單獨所有；四、本條例
    89年1月4日修正施行前之共有耕地，得分割為單獨所有，農
    業發展條例第16條第1項第3、4款定有明文。雖然系爭土地
    之地目為旱、使用分區為一般農業區，使用地類別為農牧用
    地，應屬耕地，然依系爭土地之登記謄本所示（見卷第50-
    53頁），除被告張瑞洪於97年3月31日分割繼承取得應有部
    分、被告張建國於99年3月12日買賣取得應有部分、被告黃
    春蓉於99年4月13日買賣取得應有部分、原告於98年10月22
    日拍賣取得應有部分外，其餘共有人均係於上開條例89年1
    月4日修正施行前所共有，依前開規定自得分割為單獨所有
    。被告張欽辯稱系爭土地不得分割云云，恐有誤會。
  2.按分割之方法不能協議決定，或於協議決定後因消滅時效完
    成經共有人拒絕履行者，法院得因任何共有人之請求，命為
    下列之分配：以原物分配於各共有人，但各共有人均受原物
    之分配顯有困難者，得將原物分配於部分共有人；以原物為
    分配時，如共有人中有未受分配，或不能按其應有部分受分
    配者，得以金錢補償之；以原物為分配時，因共有人之利益
    或其他必要情形，得就共有物之一部分仍維持共有，民法第
    824條第2至4項已有明定。本件分割共有物事件業經本院於
    99年8月6日、99年11月8日行2次調解程序，多數被告均未到
    庭，已難認共有人得以協議決定分割方法，經本院宣告調解
    不成立而進入訴訟程序，業已符合民法第824條第2項規定，
    原告請求本院以判決分割系爭土地，即無不合。
  3.查本件複丈成果圖二B部分所示為現場以水泥鋪設之道路，
    道路左側有高約40公分之牆面，與道路左側耕地有明顯高低
    落差，難以跨越，目前該道路係作為被告張瑞洪、張瑞深等
    人於耕作複丈成果圖C部分土地時通行使用，且原告經由本
    院拍賣承受取得之房屋位於複丈成果圖一A部分土地，除經
    由複丈成果圖二B部分道路外，即無其他適當可通行人車之
    途徑等情，有100年1月18日勘驗筆錄、現場照片可佐（見卷
    第136-137頁、第154頁），依原告提出之分割方案即複丈成
    果圖二所示，原告分得之A部分土地如無B部分道路可供通行
    ，勢將與公路無適宜之連絡無法為正常利用而成為袋地，將
    來仍有通行權之爭議發生，為求紛爭之一次解決、順應目前
    土地使用之狀態、發揮土地利用之經濟效益，該B部分道路
    本即存在，供由土地共有人通行使用，是原告主張應將B部
    分分割作為道路以供通行（由分割後系爭土地之共有人依比
    例維持共有），應屬有據。被告張瑞乾、張建國、張瑞洪、
    張瑞深等人雖抗辯B部分道路為私人設置云云，縱然屬實，
    為使各共有人均得以有效利用土地，使現有道路發揮最大效
    用，本院認仍有必要分割出B部分之道路以供將來全體共有
    人利用，俾免又衍生通行爭執，是渠等辯稱不應分割道路云
    云，礙難採信。
  4.系爭土地目前之利用情形為：除複丈成果圖一所示A部分之
    房屋為原告所有、B部分與C部分地上物業經原告請求拆除，
    及未經測量之位於C部分後方另有一層鐵皮屋為被告張金海
    所有之外，其餘均為空地，有99年9月7日勘驗筆錄可憑（見
    卷第91頁）；複丈成果圖二所示B部分為水泥道路，C部分現
    由張瑞洪、張瑞深、張瑞乾三兄弟耕作（張瑞洪於99年3月
    間將應有部分20/864、50/864分別移轉予張建國、黃春蓉，
    而張瑞乾之應由部分則由原告拍賣承受，見卷第26、53頁）
    ，D部分現由張金煜、張金海、張國楠、張國祥、張國紋及
    張欽分區耕作，亦有100年1月18日勘驗筆錄、張欽提出
    之分區使用圖可佐（見卷第136-137頁、第105頁），復為兩
    造所不爭執，已堪信為真實。而到庭之被告對於原告提出之
    分割方案即複丈成果圖二與附表一（卷第161頁所為計算僅
    至小數點以下二位，附表一則部分修正計算至小數點以下三
    位），除B部分道路與找補金額之標準外，即無不同意見，
    為尊重系爭土地使用之現狀及到庭當事人之意見，本院認原
    告主張之分割方案即複丈成果圖二與附表一所示（由原告單
    獨取得A部分，被告張瑞深、張瑞洪、張建國、黃春蓉依原
    應有部分換算面積比例共有C部分，被告張欽、張金海、
    張金煜、張國楠、張國祥、張國紋依原應有部分換算面積比
    例共有D部分，上開當事人依原應有部分換算面積比例共有B
    部分，其餘被告張祿、張昌、張武雄、張勇雄、張金清
    、張金豐並未使用系爭土地，亦未要求應受分配土地，故僅
    以金錢找補），符合系爭土地向來之社會經濟價值，亦無不
    公平之處，足堪採取。
  5.關於找補金額，原告、被告張金海主張依照原告拍賣承受系
    爭土地應有部分之價格即每平方公尺約548元（見權利移轉
    證書，以拍定金額192,000元除以原告之應有部分換算面積
    350.18平方公尺，卷第14頁），即每坪約1,800元計算，被
    告張祿則抗辯應以每坪1萬元計算，被告張瑞洪、張建國
    、張瑞乾則表示對於找補金額沒有意見。嗣於100年4月8日
    ，到庭之兩造當事人均同意由法院按照系爭土地所在位置、
    地目、使用狀態、交通便利程度等條件，在每坪1,800元到
    每坪1萬元之間酌定找補標準（見卷第165頁反面）。系爭土
    地前經原告聲請本院以97年度執字第24524號強制執行，委
    由霽軒不動產估價師事務所提出97年12月30日鑑價報告，參
    酌土地使用分區與建物使用情形、產權及權利關係、鄰近市
    場供需成交價、臨路寬深度等因素，鑑定系爭土地價格為每
    平方公尺847元（即每坪2,800元），有該案鑑定報告附卷可
    稽，與張祿所稱市價為每坪1萬元，差距甚大；又該次鑑
    定距今已將近2年半之久，社會經濟情事已有變動，本院考
    量系爭土地之地目為旱、使用分區為一般農業區，使用地類
    別為農牧用地，係屬耕地，位於台118縣道旁，距離關西交
    流道約1公里遠，需經由小巷往內走約200公尺才能到達，附
    近雖有新竹客運通過，但並無學校等生活便利程度，以及近
    來整體經濟狀況復甦，民眾消費能力提升等一切條件，再參
    酌上開鑑定結果，認系爭土地找補標準以每平方公尺1,000
    元（即每坪3,305元）計算為適當。依此計算結果，兩造間
    相互找補金額如附表二所示（被告張瑞乾並非系爭土地所有
    權人，無找補問題，另原告表示同意填補因小數點進位所生
    差額8元）。
  6.至於被告張欽辯稱系爭土地依竹北地政事務所57北地所二
    字第476號通知（見卷第108頁），自耕保留地應辦理所有權
    移轉變更登記，系爭土地原所有權人張壽通、張壽達、張壽
    建之持分應予塗銷，變更為張河1/3、張金球1/3、張欽
    1/3等語，縱然屬實，亦應由被告張欽透過其他訴訟以資
    解決，在系爭土地所有權人未經其他判決變更確定之前，本
    件仍應以目前土地登記謄本所載之共有人為分割依據。
四、綜上所述，被告張瑞乾、張建國所有如複丈成果圖一B、C部
    分之地上物無權占用系爭土地，原告請求拆除地上物、返還
    占用土地，並自99年1月1日起至拆屋還地之日止，各按月給
    付原告2元、6元之不當利益，為有理由，應予准許，原告請
    求逾此部分，則無理由，應予駁回。另系爭土地應予裁判分
    割如複丈成果圖二及附表一所示，兩造（除被告張瑞乾外）
    相互找補金額如附表二所示。又本件分割共有物部分，乃消
    滅兩造間之共有關係，使各共有人取得各自獨立使用分得所
    有物之權能，對各共有人而言，亦均屬有利，是以本院認該
    部分之訴訟費用應由兩造按應有部分比例分擔，始為公允，
    爰諭知如主文第8項所示。
五、本判決主文第1至4項，係就民事訴訟法第427條第1項訴訟適
    用簡易程序所為被告敗訴之判決，爰依職權宣告假執行。
六、據上論結，本件原告之訴為一部有理由，一部無理由，依民
    事訴訟法第79條、第80條之1、第85條第1項後段、第436條
    第2項、第385條第1項前段、第389條第1項第3款，判決如主
    文。
中    華    民    國   100    年    4     月    22    日
                  新竹簡易庭  法  官  梁智賢
以上正本係照原本作成。
如對本判決上訴，須於判決送達後20日內向本院提出上訴（須按
他造當事人之人數附繕本）。
中    華    民    國   100    年    4     月    22    日
                              書記官  黃詩傑
附表一：分割分配表
┌────┬─────┬──────┬─────┬───────┬─────┬─────┬─────┬───────┐
│  姓名  │1197地號  │ 面積       │A部分     │B部分         │C部分     │D部分     │每人取得  │分割前後      │
│        │3477.65㎡ │ ㎡         │333.03㎡  │170.22㎡      │1087.55㎡ │1886.85㎡ │面積㎡    │差額㎡        │
├────┼─────┼──────┼─────┼───────┼─────┼─────┼─────┼───────┤
│ 張欽 │58/288    │ 700.36     │          │ 25693/100000 │          │2/5       │798.47    │+98.11        │
├────┼─────┼──────┼─────┼───────┼─────┼─────┼─────┼───────┤
│ 張祿 │5/72      │ 241.503    │          │              │          │          │0         │-241.503      │
├────┼─────┼──────┼─────┼───────┼─────┼─────┼─────┼───────┤
│ 張金海 │29/288    │ 350.18     │          │ 12846/100000 │          │1/5       │399.24    │+49.06        │
├────┼─────┼──────┼─────┼───────┼─────┼─────┼─────┼───────┤
│ 張金煜 │29/288    │ 350.18     │          │ 12846/100000 │          │1/5       │399.24    │+49.06        │
├────┼─────┼──────┼─────┼───────┼─────┼─────┼─────┼───────┤
│ 張昌 │ 1/36     │ 96.601     │          │              │          │          │0         │-96.601       │
├────┼─────┼──────┼─────┼───────┼─────┼─────┼─────┼───────┤
│ 張武雄 │ 7/288    │ 84.526     │          │              │          │          │0         │-84.526       │
├────┼─────┼──────┼─────┼───────┼─────┼─────┼─────┼───────┤
│ 張勇雄 │ 7/288    │ 84.526     │          │              │          │          │0         │-84.526       │
├────┼─────┼──────┼─────┼───────┼─────┼─────┼─────┼───────┤
│ 張金清 │ 7/288    │ 84.526     │          │              │          │          │0         │-84.526       │
├────┼─────┼──────┼─────┼───────┼─────┼─────┼─────┼───────┤
│ 張金豐 │ 7/288    │ 84.526     │          │              │          │          │0         │-84.526       │
├────┼─────┼──────┼─────┼───────┼─────┼─────┼─────┼───────┤
│ 張國楠 │ 29/864   │ 116.73     │          │ 4282/100000  │          │ 1/15     │133.08    │+16.35        │
├────┼─────┼──────┼─────┼───────┼─────┼─────┼─────┼───────┤
│ 張國祥 │ 29/864   │ 116.73     │          │ 4282/100000  │          │ 1/15     │133.08    │+16.35        │
├────┼─────┼──────┼─────┼───────┼─────┼─────┼─────┼───────┤
│ 張國紋 │ 29/864   │ 116.73     │          │ 4282/100000  │          │ 1/15     │133.08    │+16.35        │
├────┼─────┼──────┼─────┼───────┼─────┼─────┼─────┼───────┤
│ 張瑞深 │ 87/864   │ 350.18     │          │ 12846/100000 │87/174    │          │565.64    │+215.46       │
├────┼─────┼──────┼─────┼───────┼─────┼─────┼─────┼───────┤
│ 張瑞洪 │ 17/864   │ 68.43      │          │ 2510/100000  │17/174    │          │110.53    │+42.10        │
├────┼─────┼──────┼─────┼───────┼─────┼─────┼─────┼───────┤
│ 張靖侖 │ 87/864   │ 350.183    │ 1/1      │ 10077/100000 │          │          │350.183   │+0.003        │
├────┼─────┼──────┼─────┼───────┼─────┼─────┼─────┼───────┤
│ 張建國 │ 20/864   │ 80.50      │          │ 2953/100000  │20/174    │          │130.03    │+49.53        │
├────┼─────┼──────┼─────┼───────┼─────┼─────┼─────┼───────┤
│ 黃春蓉 │ 50/864   │ 201.25     │          │ 7383/10000   │50/174    │          │325.08    │+123.83       │
└────┴─────┴──────┴─────┴───────┴─────┴─────┴─────┴───────┘
附表二：找補金額表（新臺幣單位元）
（計算方式：以張欽給付張祿為例，張欽分割後總面積較
原應有部分換算之面積增加98.11平方公尺，以找補標準每平方
公尺1,000元計算，應補償總額為98,110元，另一方面，張祿
原應有部分換算之面積減少241.503平方公尺，應受補償總額為
241,503元，因全數找補總額為676,208元，依比例計算，張欽
應給付張祿35,039元，即98110×241503÷676208=35039.3，
小數點以下四捨五入，其餘以此類推，每人誤差在1元之內）
                    受補償人
   ┌────┬────┬────┬────┬────┬────┬────┬─────┐
   │        │ 張祿 │ 張昌 │ 張武雄 │ 張勇雄 │ 張金清 │ 張金豐 │應補償總額│
   ├────┼────┼────┼────┼────┼────┼────┼─────┤
應 │ 張欽 │ 35039  │ 14015  │ 12264  │ 12264  │ 12264  │ 12264  │  98110   │
補 ├────┼────┼────┼────┼────┼────┼────┼─────┤
償 │ 張金海 │ 17520  │ 7008   │ 6133   │ 6133   │ 6133   │ 6133   │  49060   │
人 ├────┼────┼────┼────┼────┼────┼────┼─────┤
   │ 張金煜 │ 17520  │ 7008   │ 6133   │ 6133   │ 6133   │ 6133   │  49060   │
   ├────┼────┼────┼────┼────┼────┼────┼─────┤
   │ 張國楠 │ 5839   │ 2335   │ 2044   │ 2044   │ 2044   │ 2044   │  16350   │
   ├────┼────┼────┼────┼────┼────┼────┼─────┤
   │ 張國祥 │ 5839   │ 2335   │ 2044   │ 2044   │ 2044   │ 2044   │  16350   │
   ├────┼────┼────┼────┼────┼────┼────┼─────┤
   │ 張國紋 │ 5839   │ 2335   │ 2044   │ 2044   │ 2044   │ 2044   │  16350   │
   ├────┼────┼────┼────┼────┼────┼────┼─────┤
   │ 張瑞深 │ 76949  │ 30779  │ 26933  │ 26933  │ 26933  │ 26933  │  215460  │
   ├────┼────┼────┼────┼────┼────┼────┼─────┤
   │ 張瑞洪 │ 15035  │ 6013   │ 5263   │ 5263   │ 5263   │ 5263   │  42100   │
   ├────┼────┼────┼────┼────┼────┼────┼─────┤
   │ 張靖侖 │   3    │   1    │   1    │   1    │   1    │   1    │    8     │
   ├────┼────┼────┼────┼────┼────┼────┼─────┤
   │ 張建國 │ 17690  │ 7076   │ 6191   │ 6191   │ 6191   │ 6191   │  49530   │
   ├────┼────┼────┼────┼────┼────┼────┼─────┤
   │ 黃春蓉 │ 44225  │ 17689  │ 15479  │ 15479  │ 15479  │ 15479  │  123830  │
   ├────┼────┼────┼────┼────┼────┼────┼─────┤
   │ 受補償 │ 241503 │ 96601  │ 84526  │ 84526  │ 84526  │ 84526  │  676208  │
   │ 總額   │        │        │        │        │        │        │          │
   └────┴────┴────┴────┴────┴────┴────┴─────┘
（備註：原告張靖侖分割後總面積較原應有部分換算之面積增加
0.003平方公尺，以每平方公尺1,000元計算，本應找補3元，惟
原告提出之分割分配表係計算至小數點以下二位，使找補總額與
受補償總額之間發生8元之誤差，原告業已表示同意負擔該差額
，有100年4月14日公務電話紀錄可參）
 附表三：訴訟費用負擔比例
┌────┬──────┬───┐
│姓名    │訴訟費用負擔│備  註│
│        │比例        │      │
├────┼──────┼───┤
│張瑞乾  │8/100       │      │
├────┼──────┼───┤
│張欽  │13/100      │      │
├────┼──────┼───┤
│張祿  │5/100       │      │
├────┼──────┼───┤
│張金海  │7/100       │      │
├────┼──────┼───┤
│張金煜  │7/100       │      │
├────┼──────┼───┤
│張昌  │2/100       │      │
├────┼──────┼───┤
│張武雄  │2/100       │      │
├────┼──────┼───┤
│張勇雄  │2/100       │      │
├────┼──────┼───┤
│張金清  │2/100       │      │
├────┼──────┼───┤
│張金豐  │2/100       │      │
├────┼──────┼───┤
│張國楠  │2/100       │      │
├────┼──────┼───┤
│張國祥  │2/100       │      │
├────┼──────┼───┤
│張國紋  │2/100       │      │
├────┼──────┼───┤
│張瑞深  │7/100       │      │
├────┼──────┼───┤
│張瑞洪  │1/100       │      │
├────┼──────┼───┤
│張靖侖  │7/100       │      │
├────┼──────┼───┤
│張建國  │25/100      │      │
├────┼──────┼───┤
│黃春蓉  │4/100       │      │
└────┴──────┴───┘